【裁判字號】    90,交抗,668
【裁判日期】    900920
【裁判案由】    聲明異議
【裁判全文】
臺灣高等法院臺中分院刑事裁定                    九十年度交抗字第六六八號
    抗  告  人
    即受處分人  甲○○
右抗告人因違反道路交通管理處罰條例案件，不服臺灣彰化地方法院中華民國九十年
八月九日裁定（九十年度交聲字第一二二號），提起抗告，本院裁定如左：
      主  文
抗告駁回。
      理  由
一、按汽車行駛中，駕駛人看到鐵路平交道標誌或標線後，應即將速度減低至時速十
    五公里以下，接近平交道時，鐵路平交道設有遮斷器或看守人員管理者，如遮斷
    器已開始放下或看守人員表示停止時，應即暫停，俟遮斷器開放或看守人員表示
    通行後，始得通過；如遮斷器未放下或看守人員未表示停止時，仍應看、聽鐵路
    兩方無火車駛來，始得通行。此為道路交通安全規則第一０四條第一項第一款所
    明定；而其違反者應處駕駛人新台幣六千元以上一萬二千元以下之罰鍰，道路交
    通管理處罰條例第五十四條第一項第一款則定有明文。
二、本件受處分人甲○○於八十八年十月五日十九時四十二分駕駛ＰＯ－六四九九號
    自小客車行經台中市○○路○路平交道時，因「警鈴已響，號誌燈已亮，仍搶越
    平交道」違規，經臺灣省鐵路警察局第二警務段臺中分駐所警員開單舉發，函送
    該管臺中監理所彰化監理站裁罰，已於九十年十月五日以新台幣六千元罰鍰結案
    。受處分人甲○○聲明異議略稱：上揭處罰條例係明文規定處罰「闖越平交道」
    而非「搶越平交道」，監理站之裁罰，於法無據，自屬不當之裁罰云云。
三、原審法院以道路交通管理處罰條例第五十四條第一項第一款之規定：「不遵守看
    守人員之指示，或遮斷器開始放下，或警鈴已響、閃光號誌已顯示，仍強行闖越
    者」，此之所謂「強行闖越」，只要看守人員一有指示，或遮斷器開始放下，或
    警鈴已響、閃光號誌已顯示，而猶前進駛入平交道者即已構成，故「強行闖越」
    平交道，不論係「搶越」抑或「闖越」平交道，就該條處罰均無分別，不容任意
    曲解法意，以警員開單所用「搶越平交道」之文句，即作任意之解釋，因認本件
    舉發單位據前揭交通規則及處罰條例予以舉發，並無不當，異議為無理由，遂依
    道路交通案件處理辦法第十九條駁回其異議。
四、本院審理結果，認原法院之裁定，認事用法，均無不合。抗告意旨猶執前詞恣意
    指摘原裁定不當，顯無理由，其抗告應予駁回。爰依道路交通案件處理辦法第二
    十六條、刑事訴訟法第四百十二條，裁定如主文。
中      華      民      國      九十    年      九      月      二十    日
                                 臺灣高等法院臺中分院刑事第九庭
                                       審判長法  官  陳  筱  珮
                                             法  官  趙  春  碧
                                             法  官  古  金  男
右正本證明與原本無異。
不得再抗告。
                                             書記官  陳  妙  瑋
中      華      民      國      九十    年      九      月    二十四   日
                                                                       Ａ


司法院資訊處製作；財團法人民間司法改革基金會備份。
